ko: 바이저 렌즈 마감: 투명색; 에칭/그래픽; 그라데이션; 무지갯빛; 미러; 변색; 편광; 스모크; 틴티드; 기타
pt-PT: Acabamento da lente da viseira: Transparente; Gravado/gráfico; Degradé; Iridescente; Espelhado; Fotocromático; Polarizado; Fumado; Escurecido; Outro
nb: Overflatebehandling på visirglasset: Gjennomsiktig; Etset/grafisk; Gradient; Iriserende; Speil; Fotokromatisk; Polarisert; Røyk; Tonet; Annet
lt-LT: Antveidžio lęšio apdaila: Skaidrus; Graviruotas / su grafika; Gradientinis; Vaivorykštinis; Veidrodinis; Fotochrominis; Poliarizuotas; Dūmų spalvos; Tamsintas; Kita
hu: Sisakrostély-lencse kidolgozása: Átlátszó; Gravírozott/grafikás; Színátmenetes; Irizáló; Tükrös; Fotokróm; Polarizált; Füstszínű; Színezett; Egyéb
de: Oberfläche der Visierscheibe: Transparent; Geätzt/Grafik; Farbverlauf; Irisierend; Verspiegelt; Photochromatisch; Polarisiert; Rauch; Getönt; Sonstiges
sv: Visirlinsens finish: Genomskinlig; Etsad/grafisk; Gradient; Iriserande; Spegel; Fotokromatisk; Polariserad; Rökfärgad; Tonad; Övrigt
sl-SI: Končna obdelava leče vizirja: Prozorno; Jedkano/grafično; Preliv; Mavrično; Zrcalno; Fotokromatsko; Polarizirano; Dimno zatemnjeno; Zatemnjeno; Drugo
sk-SK: Povrchová úprava skla zorníka: Priehľadný; Leptaný/grafický; Gradient; Dúhový; Zrkadlový; Fotochromatický; Polarizovaný; Dymový; Tónovaný; Iné
ja: バイザーレンズ仕上げ: 透明; エッチング加工 / グラフィック; グラデーション; 虹色; ミラー; 調光; 偏光; スモーク; スモーク; その他
en: Visor lens finish: Clear; Etched/graphic; Gradient; Iridescent; Mirror; Photochromic; Polarized; Smoke; Tinted; Other
fr: Finition de l’écran de la visière: Transparent; Gravé/graphique; Dégradé; Irisé; Miroir; Photochromique; Polarisé; Fumé; Teinté; Autre
bg-BG: Покритие на лещата на визьора: Прозрачно; С гравиране/графика; Преливащо; Преливащи цветове; Огледално; Фотохромно; Поляризирано; Опушено; Тонирано; Друго
el: Φινίρισμα φακού προσωπίδας: Διάφανο; Χαραγμένο/με γραφικά; Ντεγκραντέ; Ιριδίζον; Καθρέφτης; Φωτοχρωμικό; Πολωμένο; Σκούρο (smoke); Φιμέ; Άλλο
da: Finish på visirlinse: Gennemsigtig; Raderet/grafisk; Gradient; Iriserende; Spejl; Fotokromisk; Polariseret; Røgfarvet; Tonet; Andet
it: Finitura della lente della visiera: Trasparente; Inciso/con grafica; Sfumato; Iridescente; A specchio; Fotocromatico; Polarizzato; Fumè; Oscurato; Altro
es: Acabado de la lente de la visera: Transparente; Grabado/gráfico; Degradado; Iridiscente; Espejo; Fotocromático; Polarizado; Ahumado; Tintado; Otro
zh-TW: 遮陽板鏡片表面處理: 透明; 蝕刻/圖案; 漸層; 幻彩; 鏡面; 變色; 偏光; 煙燻色; 有色; 其他
ro-RO: Finisajul lentilei vizierei: Transparentă; Gravată / Cu model; Degrade; Irizată; Oglindă; Fotocromatică; Polarizată; Fumuriu; Nuanțată; Altele
nl: Vizierlens afwerking: Transparant; Geëtst/grafisch; Gradiënt; Iriserend; Spiegelend; Fotochromatisch; Gepolariseerd; Smoke; Getint; Overige
tr: Vizör lens kaplaması: Transparan; Oyulmuş/grafik; Gradyan; Yanardöner; Aynalı; Fotokromik; Polarize; Füme; Renkli; Diğer
th: พื้นผิวเลนส์บังแดด: โปร่งใส; กัดลาย/กราฟิก; ไล่สี; สีเหลือบรุ้ง; ปรอท; เปลี่ยนสีตามแสง; โพลาไรซ์; สีควันบุหรี่; สีเข้ม; อื่นๆ
ru: Отделка линзы визора: Прозрачный; Гравировка/графика; Градиент; Переливающийся; Зеркальный; Фотохромный; Поляризационный; Дымчатый; Тонированный; Другое
hr-HR: Završna obrada leće vizira: Prozirno; Gravirano/grafički; Gradijent; Preljevajuće; Ogledalo; Fotokromatsko; Polarizirano; Zatamnjeno; Tonirano; Ostalo
pl: Wykończenie soczewki wizjera: Przezroczysty; Wytrawiany/graficzny; Gradientowy; Opalizujący; Lustrzany; Fotochromowy; Polaryzacyjny; Dymiony; Przyciemniany; Inne
zh-CN: 遮阳板镜片表面处理: 透明; 蚀刻/图形; 渐变; 虹彩; 镜面; 光致变色; 偏光; 烟色; 染色; 其他
cs: Povrchová úprava hledí: Čirá; S leptáním/grafikou; Přechodová; Iridescentní; Zrcadlová; Fotochromatická; Polarizovaná; Kouřová; Tónovaná; Jiné
fi: Visiirin pinta: Läpinäkyvä; Etsattu/kuvioitu; Liukuväri; Irisoiva; Peili; Fotokromaattinen; Polarisoitu; Savu; Sävytetty; Muu
pt-BR: Lente da viseira acabamento: Transparente; Gravado/gráfico; Degradê; Iridescente; Espelhado; Fotocromático; Polarizado; Fumê; Escurecido; Outro
vi: Lớp hoàn thiện thấu kính chắn gió: Trong suốt; Khắc/họa tiết; Đổi màu; Ánh kim; Tráng gương; Đổi màu theo ánh sáng; Phân cực; Màu khói; Tối màu; Khác